臺灣板橋地方法院刑事判決　　　　　　　　　　　　　九十年度易字第三八七○號
　　公　訴　人　臺灣板橋地方法院檢察署檢察官
　　被　　　告　戊○○
　　被　　　告　己○○
　　右　一　人
　　選任辯護人　王惠光　律師
　　被　　　告　丁○○
右列被告因竊盜案件，經檢察官提起公訴（九十年度偵字第一九七四八號），本院判
決如左：
    主  文
戊○○連續結夥三人以上攜帶兇器毀壞安全設備竊盜，累犯，處有期徒刑壹年。
己○○、丁○○連續結夥三人以上攜帶兇器毀壞安全設備竊盜，各處有期徒刑捌月，
均緩刑貳年。
扣案之老虎鉗及螺絲起子各壹支均沒收。
    事  實
一戊○○前於民國八十六年間，因三次竊盜案件，分別經本院、台灣高等法院、及臺
  灣士林地方法院各判處有期徒刑四月、八月及一年二月確定，嗣於八十九年九月二
  十九日合併執行完畢。竟仍不知悔改，又於民國九十年十一月二十一日中午時分，
  與其弟己○○及友人丁○○，基於意圖為自己不法所有之概括犯意，於如附表所示
  之地點，以由己○○負責把風，而由戊○○持丁○○所有客觀上足為凶器使用之老
  虎鉗、螺絲起子各一支，先後破壞辛○○、庚○○、甲○○、丙○○、乙○○等人
  之房屋門鎖後，與丁○○共同下手行竊之分工方式，連續侵入辛○○、庚○○、甲○○、丙○○等人屋內（侵入住宅部分未據辛○○等人告訴）竊取如附表編號一至
  四「竊得物品名稱欄」所示之物（其中乙○○所有門牌號碼為號台北縣永和市○○
  路九十一之一號八樓房屋因係空屋，戊○○等並未進入行竊），旋於得手後，為警
  在台北縣永和市○○路三二三號前查獲，並扣得戊○○等作案工具老虎鉗、螺絲起
  子各一支，及如附表編號一至四「起獲物品名稱」欄所示之物。
二案經台北縣警察局永和分局報請臺灣板橋地方法院檢察署檢察官偵查起訴。
    理  由
一認定犯罪事實所憑之證據及理由
  (一)右揭事實，業據被告戊○○、己○○、丁○○迭於警訊、偵查中及本院審理時，
    自白不諱，且渠等所言情節，互核一致。
  (二)被害人辛○○、庚○○、甲○○、丙○○確有失竊如附表編號一至四「失竊物品
    名稱」欄所示之物，亦據各該被害人指訴在卷。
  (三)此外，復有各該被害人辛○○、庚○○、甲○○、丙○○等所立具之贓物認領保
    管單四紙附卷，及被告戊○○等持以作案之老虎鉗、螺絲起子各一支，扣案可資
    佐證。
  (四)綜上事證，被告三人犯行已至為明確，均堪以認定。
二論罪科刑之理由
  (一)核被告三人所為，係犯刑法第三百二十一條第一項第二款、第三款、第四款之罪
    。
  (二)被告三人間，就上述犯行有犯意聯絡及行為分擔，均應依共同正犯論處。
  (三)被告戊○○有如事實欄所載之犯罪科刑暨執行情形，有臺灣高等法院被告全國前
    案紀錄表在卷可稽，其於有期徒刑執行完畢後，五年內再犯有期徒刑以上刑之本
    罪，為累犯，應依刑法第四十七條規定，加重其刑。
  (四)被告三人先後竊盜辛○○、庚○○、甲○○、丙○○等人財物犯行，時間緊接，
    犯罪構成要件相同，顯係基於概括之犯意為之，均應依連續犯之規定以一罪論，
    並就被告己○○及丁○○部分加重其刑，及就被告戊○○部分遞加重其刑。
  (五)爰審酌被告戊○○等之品行、犯罪之動機、目的、手段、所生危害、犯罪後態度
    等一切情狀，就被告戊○○量處如主文第一項所示之刑，及就被告己○○、丁○○各量處如主文第二項所示之刑，以資懲儆。
  (六)又被告己○○及丁○○前未曾受有期徒刑以上刑之宣告，有臺灣高等法院被告全
    國前案紀錄表在卷可憑，渠等經此偵審教訓後，當知所警惕，信無再犯之虞，本
    院認所宣告之刑以暫不執行為適當，併各宣告緩刑二年，以啟自新。
  (七)扣案老虎鉗、螺絲起子各一支，係被告丁○○所有，且供被告等竊盜之用，己據
    各該被告供陳在卷，自應依法宣告沒收。
  (八)至於被告等因被害人乙○○所有前揭房屋係空屋，既僅破壞該房屋門鎖（毀損部
    分未據被害人乙○○告訴），並未進入行竊，即未著手於竊盜罪構成要件之實施
    （且因既為空屋，當無所謂以目光搜尋財物之可言），而刑法竊盜罪章又無處罰
    預備犯之明文，此部分自無成立竊盜罪（尤指竊盜未遂而言）之餘地，附此敘明
    。
三適用之法律
  (一)刑事訴訟法第二百九十九條第一項前段。
  (二)刑法第三百二十一條第一項第二款、第三款、第四款、第二十八條、第四十七條
    、第五十六條、第七十四條第一款。
本案經檢察官林俊峰到庭執行職務。
中      華      民      國    九十一    年      一      月     十八     日
                              臺灣板橋地方法院刑事第五庭
                                    法  官    余來炎
右正本證明與原本無異。
如不服本判決，應於判決送達後十日內向本院提出上訴狀 (應附繕本) ，上訴於
臺灣高等法院。
                                    書記官    白俊傑
中      華      民      國  九十一      年      一      月    二十二    日
附錄本案論罪科刑法條全文：
刑法第三百二十一條
犯竊盜罪而有左列情形之一者，處六月以上五年以下有期徒刑：
一  於夜間侵入住宅或有人居住之建築物、船艦，或隱匿其內而犯之者。
二  毀越門扇、牆垣或其他安全設備而犯之者。
三  攜帶兇器而犯之者。
四  結夥三人以上而犯之者。
五  乘火災、水災或其他災害之際而犯之者。
六  在車站或埠頭而犯之者。
前項之未遂罰之。
附表
┌──┬─────┬──────┬──────┬──────┬──────
│編號│被害人姓名│ 行 竊 時 間│ 行 竊 地 點│竊得物品名稱│起獲物品名稱
├──┼─────┼──────┼──────┼──────┼──────
│    │          │            │            │手機電池一個│手機電池一個
│    │          │            │台北縣永和市│三百元圖書禮│三百元圖書禮
│ 一 │ 辛○○   │九十年十一月│中正路八九之│券          │券
│    │          │二十一日中午│一號八樓    │信用卡一張  │
│    │          │            │            │現金新台幣六│
│    │          │            │            │百元        │
├──┼─────┼──────┼──────┼──────┼──────
│    │          │            │            │隨身聽一台  │隨身聽一台
│    │          │            │            │ＣＤ唱片一張│ＣＤ唱片一張
│ 二 │ 庚○○   │九十年十一月│ 同 右 址   │遊戲光碟一張│遊戲光碟一張
│    │          │二十一日中午│            │帽子一頂│帽子一頂
│    │          │            │            │            │
│    │          │            │            │            │
├──┼─────┼──────┼──────┼──────┼──────
│    │          │            │            │外套三件    │外套三件
│    │          │            │            │上衣六件    │上衣六件
│    │          │            │            │眼鏡一副    │眼鏡一副
│ 三 │ 甲○○   │九十年十一月│台北縣永和市│吹風機一台  │吹風機一台
│    │          │二十一日中午│中正路九一號│ＣＤ隨身聽二│ＣＤ隨身聽二
│    │          │            │八樓        │台          │台
│    │          │            │            │光碟片四片  │光碟片四片
│    │          │            │            │襪子一雙    │襪子一雙
│    │          │            │            │發票十張    │發票十張
├──┼─────┼──────┼──────┼──────┼──────
│    │          │            │            │隨身聽一台  │隨身聽一台
│    │          │            │            │錄音機一台  │錄音機一台
│    │          │            │            │內衣六件    │內衣六件
│    │          │            │            │行動電話手機│行動電話手機
│    │          │            │            │一支        │一支
│    │          │            │            │充電器一台  │充電器一台
│    │          │            │            │鞋子一雙    │鞋子一雙
│    │          │            │            │電話卡二張  │電話卡二張
│    │          │            │            │皮包一個（內│皮包一個
│    │          │            │            │有中國信託銀│現金新台幣二
│ 四 │ 丙○○   │九十年十一月│台北縣永和市│行信用卡一張│千一百二十一
│    │          │二十一日中午│中正路八九之│、台北國際商│元。
│    │          │            │一號六樓    │業銀行提款卡│
│    │          │            │            │一張、第一商│
│    │          │            │            │業銀行提款卡│
│    │          │            │            │二張、玉鐲一│
│    │          │            │            │個、小皮包兩│
│    │          │            │            │個、18Ｋ項鍊│
│    │          │            │            │一條、現金新│
│    │          │            │            │台幣四千元）│
├──┼─────┼──────┼──────┼──────┼──────
│    │          │九十年十一月│台北縣永和市│            │
│ 五 │ 乙○○   │二十一日中午│中正路九一之│無（空屋）  │
│    │          │            │一號六樓    │            │
└──┴─────┴──────┴──────┴──────┴──────
